臺灣臺北地方法院交通事件裁定　　　　　　　　　　　九十三年度交聲字第一０九三號
　　原處分機關　台北市交通事件裁決所
　　異　議　人　甲○○
　　即受處分人
右列異議人即受處分人因違反道路交通管理處罰條例案件，對於臺北市交通事件裁決
所中華民國九十三年九月二十二日所為之處分（原處分案號：北市裁三字第裁二二─
一Ａ0000000號）聲明異議，本院裁定如下：
    主  文
原處分撤銷。
甲○○汽車駕駛人停車時，在禁止臨時停車處所停車，處罰鍰新台幣壹仟貳佰元。
    理  由
一、本件異議意旨略以：臺北市交通事件裁決所雖以異議人即受處分人甲○○於民國
    九十年七月九日上午九時四十分許，將其所有車牌號碼ＤＱＣ－一三八號輕型機
    車停放在臺北市○○路堤外劃有黃色網狀線禁止臨時停車之處所為由，依「停車
    位置不依規定」之違規事由裁罰新臺幣（下同）一千二百元，但異議人有將所有
    車輛在上開處所停好，原裁決即有所不當，爰聲明異議，請求撤銷原裁決等語。
二、按「本規則所用名詞釋義如左：一、汽車：指在道路上不依軌道或電力架線而以
    原動機行駛之車輛（包括機器腳踏車）」；「汽車停車時，應依左列規定：一、
    禁止臨時停車處所不得停車」；「汽車駕駛人停車時，有左列情形之一者，處新
    台幣六百元以上一千二百元以下罰鍰：一、在禁止臨時停車處所停車者」，道路
    交通安全規則第二條第一項第一款、第一百十二條第一項第一款、道路交通管理
    處罰條例第五十六條第一項第一款分別定有明文。再按「違反本條例之行為由左
    列機關處罰之：一、違反第十二條至第六十八條之規定者，由公路主管機關處罰
    」；「本條例所定罰鍰之處罰，行為人接獲違反道路交通管理事件通知單後，於
    十五日內得不經裁決，逕依規定之罰鍰標準，向指定之處所繳納結案；不服舉發
    事實者，應於十五日內，向處罰機關陳述意見或提出陳述書；其不依通知所定限
    期前往指定處所聽候裁決，且未依規定期限陳述意見或提出陳述書者，處罰機關
    得逕行裁決之」，道路交通管理處罰條例第八條第一項第一款、第九條第一項亦
    有明文。
三、經查，本件異議人於九十年七月九日上午九時四十分許，將其所有車牌號碼ＤＱ
    Ｃ－一三八號輕型機車停放在臺北市○○路堤外劃有黃色網狀線禁止臨時停車之
    處所，經臺北市停車管理處交通助理員使用科學儀器之相機取得證據資料之相片
    後，以「停車位置不依規定」之違規事由逕行舉發，異議人未於應到案日期前向
    臺北市交通事件裁決所提出申訴，再經臺北市交通事件裁決所於九十三年九月二
    十二日依道路交通管理處罰條例第五十六條第一項第九款，以北市裁三字第裁二
    二─一Ａ0000000號裁決書裁罰異議人一千二百元之事實，核與臺北市政
    府交通局北市交停字第一Ａ0000000號舉發違反道路交通管理事件通知單
    所載相符，亦即異議人所有車輛確係於前揭時日違規停放在上開處所，此有採證
    相片一幀附卷可稽，而異議人亦不爭執確曾於上開時日將所有車輛停放於該處所
    ，堪信為真實。
四、異議人雖辯稱未將所有車輛停放在違規之處所，確有將所有車輛停好云云。惟查
    ，按「網狀線，用以告示車輛駕駛人禁止在設置該標線之範圍內臨時停車，防止
    交通阻塞」，道路交通標誌標線號誌設置規則第一百七十三條第一項前段定有明
    文。是以，汽車駕駛人在劃設有黃色網狀線之範圍內，自不得臨時停車。本件異
    議人所有車輛於九十年七月九日上午九時四十分許，在劃設黃色網狀線範圍內停
    車之事實，有採證照片正本一幀在卷可稽，已如前述，而該處所所劃設之黃色網
    狀線，線條、顏色均清晰可見，顯見異議人在黃色網狀線內違規停車之事實明確
    ，異議人所辯與科學採證之照片內容不相符合，自無從採信而為有利於異議人之
    認定。
五、綜上所述，異議人確有舉發通知單所載在禁止臨時停車之黃色網狀線內違規停車
    之行為，已如前述，則原處分機關認定異議人「停車位置不依規定」，依道路交
    通管理處罰條例第五十六條第一項第九款規定裁罰，尚有未洽。異議人之異議雖
    無理由，然原處分機關所為原處分既有適用法律錯誤之情形，自應由本院將原裁
    決撤銷，改依道路交通管理處罰條例第五十六條第一項第一款、違反道路交通管
    理事件統一裁罰基準表之規定，處異議人罰鍰一千二百元，以資適法。
六、據上論斷，依道路交通案件處理辦法第二十條前段，裁定如主文。
中    華    民    國      九十三     年     十一      月    二十六      日
                                      臺灣臺北地方法院交通法庭
                                                  法    官  林孟皇
右正本證明與原本無異。
如不服本裁定應於送達後五日內向本院提出抗告狀。
                                                  書 記 官  李典育
中　　　華　　　民　　　國　　九十三　　年　　 十一 　　月　　二十六　　日
